【裁判字號】    98,易,2417
【裁判日期】    980824
【裁判案由】    恐嚇
【裁判全文】
臺灣臺中地方法院刑事判決              98年度易字第2417號
公  訴  人  台灣台中地方法院檢察署檢察官
被      告  丙○○
上列被告因恐嚇案件，經檢察官提起公訴（98年度偵字第11504
、14133號），本院判決如下：
    主    文
丙○○以加害生命之事，恐嚇他人致生危害於安全，處有期徒刑
陸月，如易科罰金，以新台幣壹仟元折算壹日，緩刑貳年。
    犯罪事實
一、丙○○與乙○○原為鄰居，乙○○並為中國醫藥大學附設醫
    院放射腫瘤科醫師。丙○○因患有直腸癌病症，經治療後至
    中國醫藥大學附設醫院接受乙○○之門診追蹤，後因病症惡
    化為直腸癌末期，認是乙○○未能妥善處理，延誤治療，導
    致病情患化，竟心生不滿，而基於以加害生命之事恐嚇他人
    之單一接續犯意，先後於97年12月16日、98年1月13日，在
    中國醫藥大學附設醫院放射腫瘤科門診室，以「我車上有槍
    、要拿槍來掃射」、「早知道在12月份就拿槍打你」等語，
    及自98年1月10日起至98年3月30日止，以0000000000號行動
    電話門號撥打乙○○所持用之0000000000號行動電話門號，
    發送如附表所示內容之簡訊，以加害生命之事恐嚇乙○○，
    使乙○○心生畏怖，致生危害於安全。
二、案乙○○訴由台中市警察局第六分局報請台灣台中地方法院
    檢察署檢察官偵查起訴。
    理    由
一、上揭犯罪事實，業據被告丙○○坦承不諱，核與告訴人即證
    人乙○○於本院審理時具結證訴之情節相符，並有被告持用
    之序號000000000000000號行動電話手機外盒（含充電器、
    手機蓋、使用說明書）扣案，及恐嚇簡訊內容照片、通聯調
    閱查詢單附卷可稽，足徵被告之自白供述與事實相符，本件
    事證明確，被告犯行已堪認定。
二、核被告所為，係犯刑法第305條之恐嚇危害安全罪。被告基
    於單一犯意之決意，先後於上揭時間，利用言語及簡訊，以
    加害生命之事恐嚇告訴人乙○○，在時間及空間上具有密切
    之關係，依一般社會通常觀念難以強行分離，係緣於同一動
    機，為達同一目的，而侵害同一法益，在刑法評價上，以視
    為數個舉動之接續實施合為包括一行為予以評價，較為合理
    ，是應論以接續犯。爰審酌被告除曾因賭博案件，經本院以
    81年度易字第1104號判處有期徒刑四月外，並無其他不良前
    科紀錄，接續於上揭時間，利用言語及簡訊，以加害生命之
    事恐嚇告訴人乙○○，使告訴人心生畏怖，非無惡意，事後
    坦承上情，態度尚佳，告訴人乙○○與被告為醫病關係，被
    告因認告訴人乙○○未能妥善治療其直腸癌病症，導致病情
    患化之動機等一切情狀，處以如主文所示之刑，並諭知易科
    罰金之折算標準。末查被告前因賭博案件，經本院81年度易
    字第1104號判處有期徒刑四月，於81年5月15日易科罰金執
    行完畢，五年以內未曾因故意犯罪受有期徒刑以上刑之宣告
    ，有台灣高等法院被告前案紀錄表在卷足憑，因一時失慮致
    觸刑章，事後已深表悔悟，且其病症仍待積極治療，其經此
    偵審程序，當知所警愓而無再犯之虞，本院認所宣告之刑，
    以暫不執行為適當，併予宣告緩刑二年，以啟自新。
據上論斷，應依刑事訴訟法第299條第1項前段，刑法第305條、
第41條第1項前段、第74條第1項第2款，刑法施行法第1條之1第
1項、第2項前段，判決如主文。
本案經檢察官甲○○到庭執行職務。
中    華    民    國    98    年     8    月     24    日
                  刑事第二庭    法  官  鍾堯航
以上正本證明與原本無異。
如不服本判決應於收受判決後10日內向本院提出上訴書狀，並應
敘述具體理由；其未敘述上訴理由者，應於上訴期間屆滿後20日
內向本院補提理由書（均須按他造當事人之人數附繕本）「切勿
逕送上級法院」。
                                書記官  吳淑願
中    華    民    國    98    年     8     月    24    日
附表
編號 時    間                簡訊內容
1    98年1月10日14時51分許   你要小心？我不會放過你？
2    98年3月4日22時25分許    我一定會對你開槍
3    98年3月5日20時43分許    生？死？你看著辦
4    98年3月12日21時58分許   我大哥？只要出事？你也下場
                             會一樣
5    98年3月18日22時44分許   車牌2257？你要小心開車；會
                             出事信不信你
6    98年3月22日23時33分許   你的日子，不多先要心裏準備
7    98年3月24日23時7分許    我大哥，只要出事，《你》一
                             定要死
8    98年3月26日19時18分許   要怎麼玩，我們奉陪到死多可
                             以
9    98年3月27日9時48分許    人早晚多要《死》你再害人那
                             不如早死活著在害人
10   98年3月27日13時57分許   你沒有醫德：也會害怕死亡：
                             在我死之前，一定會對你決絕
11   98年3月27日15時16分許   你是一個沒有醫德的人 請誰
                             出來我一樣 不買它帳你也害
                             怕死亡
12   98年3月28日10時54分許   一個沒有醫德的人 時間以到
                             我一定不會放過你要有心理準
                             備
13   98年3月30日零時44分許   你不接我的電話 我會幫你肚
                             子開刀
14   98年3月30日9時27分許    不要以偽電話不接事情就解決
                             ，到時候你的肚子幫你開刀？
                             慢慢來
附錄論罪科刑法條
刑法第305條：
以加害生命、身體、自由、名譽、財產之事恐嚇他人，致生
危害於安全者，處二年以下有期徒刑、拘役或三百元以下罰
金。


司法院資訊處製作；財團法人民間司法改革基金會備份。
